【裁判字號】    90,上訴,1581
【裁判日期】    901226
【裁判案由】    違反麻醉藥品管理條例等
【裁判全文】
臺灣高等法院刑事判決                            九十年度上訴字第一五八一號
    上  訴  人
    即  被  告  戊○○
    指定辯護人  本院甲○辯護人
    上  訴  人
    即  被  告  己○○
    選任辯護人  趙元昊
右上訴人因違反麻醉藥品管理條例等案件，對於臺灣台北地方法院八十六年度訴字第
二一一七號，中華民國九十年三月十六日第一審判決關於販賣化學合成麻醉藥品部分
不服（起訴案號：八十六年度偵字第八六四四、九四二九、九四三二、九六三四、一
二四一○、一二六九五、一二九一二、一五○五四、一五○七三號，併案案號：台灣
台北地方法院檢察署八十六年度偵字第二四二四五號、八十七年度偵字第二四六六號
、八十七年度偵字第五○二八號、台灣板橋地方法院檢察署八十七年度偵字第三四五
二號、八十八年度偵字第一四六九九號）提起上訴，本院判決如左：
    主  文
原判決關於戊○○連續非法販賣化學合成麻醉藥品部分及己○○共同連續非法販賣化
學合成麻醉藥品部分均撤銷。
戊○○連續非法販賣化學合成麻醉藥品，處有期徒刑柒年。
己○○共同連續非法販賣化學合成麻醉藥品，累犯，處有期徒刑陸年。
    事  實
一、己○○前於民國（下同）八十年間因違反麻醉藥品管理條例案件，經台灣桃園地
    方法院於八十一年三月二十六日以八十一年度易字第二一九號判決有期徒刑五月
    ，八十一年五月二日確定，復於八十一年間，因偽造文書案件，經台灣士林地方
    法院於八十一年十月十三日以八十一年度易字第二四○四號判決判處有期徒刑二
    月，同年十二月十一日確定，經裁定應執行有期徒刑六月，八十二年十月十七日
    執行完畢；又於八十一年間因違反麻醉藥品管理條例案件，經台灣桃園地方法院
    判處有期徒刑後，經本院於八十二年五月三十一日以八十二年上易字第二一五八
    號改判有期徒刑七月確定，另於八十三年間因偽造文書案件，經台灣台北地方法
    院於八十三年三月三十日以八十三年度易字第一五六六號判決判處有期徒刑三月
    ，嗣並確定，二罪接續執行，八十三年六月二十七日起算執行，八十四年三月三
    十一日假釋出監，八十四年四月十日縮短刑期執行完畢。
二、戊○○基於非法販賣安非他命營利之概括犯意，自八十六年二月中旬起至同年五
    月間止，連續多次以約一兩重，新台幣（下同）二萬元至二萬五千元不等之價格
    ，在己○○之台北市○○路○段四七一號八樓等住處或戊○○遭通緝後在台中市
    ○○○路三六七號十六樓二十三室住處非法販賣安非他命予己○○及劉偉欽二人
    。嗣於八十六年五月二十二日二十時許在台北市○○路○段四七一號八樓己○○
    之住處查獲己○○所持有之與劉偉欽共同出資向戊○○購買之安非他命十八包（
    總毛重五百五十八．八九公克、總淨重五百四十．三二公克、驗餘淨重五百三十
    七．○七公克）、及己○○所有，而用以吸用安非他命之大型分裝袋一組（內含
    安非他命殘渣，量微，無法秤重）、中型分裝夾鏈袋一百六十七只、分裝鐵勺一
    個、鐵漏斗一個等物，始悉上情。
三、己○○基於非法販賣安非他命營利之概括犯意，先於八十六年五月二十一日六時
    許，意圖供販售不特定人謀利，並兼供自行吸用，與劉偉欽（已另行審結）至戊○○前揭台中市○○○路三六七號十六樓二十三室住處，以一小包安非他命二萬
    元至二萬五千元不等之價格，販入安非他命十八包（總毛重五百五十八．八九公
    克、總淨重五百四十．三二公克、驗餘淨重五百三十七．○七公克），並攜返己○○在台北市○○路○段四七一號八樓之住處貯置待價而沽，嗣於八十六年五月
    二十二日二十許在己○○前揭住處查獲其所持有之前揭安非他命十八包；己○○
    經檢察官於八十六年五月三十日諭知以三萬元交保釋放後，己○○仍承前揭非法
    販賣安非他命營利之概括犯意，於八十七年一月二十五日一時三十分許，意圖供
    販售不特定人牟利，並兼供自行吸用，在桃園縣龜山鄉向不詳姓名、年籍之綽號
    「董仔」以四十萬元之價格，購買安非他命九大包、一小包（總毛重三百五十一
    ．一七公克、總淨重三百三十六．六四公克、驗餘淨重三百三十六公克），嗣於
    八十七年一月二十五日十五時許在台北縣新店市○○路八巷四號住處查獲前揭安
    非他命九大包、一小包。己○○經臺灣台北地方法院於八十七年一月二十六日發
    布通緝，於八十七年二月二日經警緝獲，而經臺灣台北地方法院諭知交保八萬元
    釋放後，與亦有販賣安非他命營利之犯意聯絡與行為分擔之庚○○、丙○○（均
    已另案審結），自八十七年一月起至同年二月初止，連續多次在台北縣土城市○○路○段二八五號六樓，以每公克五千元之價格，販賣安非他命予乙○○（已另
    案審結），每次五千元至一萬元不等，由丙○○收取現金，再由庚○○、己○○
    交付安非他命，迨至八十七年二月九日十六時三十分許，在台北縣板橋市○○○
    街三十七巷二號五樓處查獲丙○○，八十七年二月九日二十二時四十分許，在台
    北縣土城市○○路○段二八五號六樓查獲庚○○，同年二月九日二十三時三十分
    許在台北縣土城市○○路○段二八五號一樓前查獲乙○○，始知上情；己○○又
    與亦有販賣安非他命營利之犯意聯絡與行為分擔之丁○○、林金水（均已另案審
    結），渠等以二兩七萬元之價格，在基隆市火車站或基隆市○○路一○二號三樓
    之三處，向不詳姓名、年籍，綽號「阿文」之成年男子販入，而以十四萬元之價
    格售賣予蔡秋香（已另案審結），嗣於八十七年三月六日五時許經蔡秋香之指證
    ，而經警於八十七年三月六日二十時許在基隆市○○路一○二號三樓之三處，經
    警查獲己○○、丁○○、林金水等人，始知上情。
四、案經台北市政府警察局中正第一分局、信義分局、南港分局分別報請台灣台北地
    方法院檢察署檢察官偵查起訴，暨該署檢察官、台灣板橋地方法院檢察署檢察官
    分別移送併案審理。
    理  由
一、被告戊○○非法販賣安非他命部分：
    訊據被告戊○○，矢口否認其有前揭非法販賣安非他命之犯行，其辯稱意旨略以
    ：其並沒有販賣安非他命予被告己○○及同案被告劉偉欽等人，其根本不認識同
    案被告劉偉欽云云。惟查：
    (一)前揭事實，業據被告己○○於警訊時供稱：「八十六年二月中旬起陸續向綽號
      『志偉』購買新台幣貳萬元至貳萬伍仟元不等壹兩重安非他命，有時拿貳兩重
      安非他命，『志偉』有時候將安非他命送到我住處交易，或者開車至其台中市
      ○○○路（詳細地址不詳）住處交易，都是一手交錢一手交貨，購買安非他命
      之次數太多了，不記得總共幾次」等語（見台灣台北地方法院檢察署八十六年
      度偵字第一二四一○號卷第七頁反面以下），並於檢察官偵查時供稱：「八十
      六年二月份開始向他買，最後一次是五月二十一日向他買。我與劉偉欽一起去
      向他買，有時在我家丟給我，有時我們去找他，用電話祕書聯絡，看我們在那
      裡，他送來，或去他家。」、「（警訊中所言實在否？）實在，我是向戊○○
  買的安非他命」等語（見前揭偵卷第二十六頁背面以下、第七十三頁），復於
      原審調查時亦明稱：其確有向被告戊○○買安非他命等語（見原審八十九年十
      二月二十八日訊問筆錄）明確，雖被告己○○對於其向被告戊○○買安非他命
      之價錢、重量，於偵查及原審調查時前後供述不一，然案發時之供述，較少權
      衡利害得失或受他人之干預，自應以被告己○○經查獲之初於警訊、偵查時所
      供，印象較為深刻，記憶亦較為清晰，而足堪採信。至被告己○○於本院調查
      時，雖翻異前詞，稱戊○○確未賣安非他命予伊，扣案之毒品係辛○○所有云
      云，惟查，己○○乃係為脫免自身非法販賣安非他命之罪責，始為上開臨訟砌
      飾之詞（詳如後述），洵無可採，附此敘明。
    (二)被告己○○雖於原審調查時曾供稱：警訊中所言之「志偉」並非係被告戊○○
      ，而是另有其人等語（見原審八十七年二月二十六日審判筆錄），然參以被告
      己○○另於原審調查時曾接續供稱：「（志偉是何人？是否是戊○○？）志偉
      不是戊○○，志偉是我們向他拿藥的人，但不是戊○○」、「（為何筆錄中提
      到志偉是戊○○？）不答」、「（是否志偉是戊○○？）我怕會害到他」、「
      （是否志偉就是戊○○？）是」等語（見原審八十九年十二月二十八日訊問筆
      錄），被告己○○甚至於原審審理再次確認時，亦當著被告戊○○之面供稱：
      「戊○○與志偉是同一人」等語（見原審九十年三月一日審判筆錄），而戊○○於本院調查時亦稱：「（是否另有志偉之綽號？）是的，是女朋友幫我取的
      ，大家都這樣叫我」（見本院九十年十二月七日訊問筆錄），足徵被告己○○
      前揭警訊筆錄所提及之「志偉」確係被告戊○○，而其雖於原審庭訊時改稱：
      志偉並非被告戊○○云云，然此顯屬事後迴護之詞，不足採信。
    (三)同案被告劉偉欽雖於原審審理時曾供稱：其不認識被告戊○○，不可能向被告
      戊○○購買安非他命等語，惟參以被告己○○於原審訊問時供稱：查獲之安非
      他命十八包，乃係其與同案被告劉偉欽向志偉購買的，其與劉偉欽一人出一、
      二十萬元買的等語（見原審八十七年二月二十六日審判筆錄），又供稱：「我
      與別人合買的，與劉偉欽合買，買了四十多萬，一人出一半錢，劉偉欽綽號叫
      長腳」、「我與劉偉欽一起去買，本來劉某要向我借錢買安非他命，我怕他借
      了不還，我把錢拿來買安非他命」等語（見原審八十八年十一月九日審判筆錄
      ），復參之被告己○○於警訊時所供：「．．．八十六年五月二十一日凌晨六
      時許我和劉偉欽（落角）共同前往『志偉』台中市○○○路住處購買安非他命
      」等語（業如前述），另同案被告劉偉欽於原審訊問時亦供稱：其有與被告己○○去台中，是台中市○○○路一棟大樓等語（見原審九十年一月十五日訊問
      筆錄），而被告戊○○於警訊時亦供稱：「警方查獲之安非他命是綽號『落腳
      』（按為閩南語發音）八十六年五月二十一日凌晨四時至台中市○○○路三六
      七號十六之二十三租屋處，臨走前留給我吸食」等語，其於本院調查時亦肯認
      在警訊時所言實在（見本院九十年十二月七日訊問筆錄），顯見被告戊○○確
      與同案被告劉偉欽互相認識，而被告己○○亦確於八十六年五月二十一日凌晨
      六時和同案被告劉偉欽共同前往被告戊○○之台中市○○○路住處購買安非他
      命四十多萬元無疑，同案被告劉偉欽前揭供稱，顯係事後迴護被告戊○○之詞
      ，亦不足採信。
    (四)參之被告戊○○乃係以半兩一萬二千元之價格，向不詳姓名、年籍綽號「ＬＵ
      ＣＫＹ」購買安非他命等情（見台灣台北地方法院檢察署八十六年度偵字第一
      二四一○號卷第三頁背面），則被告戊○○以一兩二萬五千元之價格賣售予被
      告己○○，已有價差謀取，甚至於以四十多萬之價格販賣十八包（總毛重五百
      五十八．八九公克、總淨重五百四十．三二公克，詳如後述），以一兩三十七
      ．五公克換算（558.89÷37.5×12000×2），亦有數萬元之價差，再佐以被告
      戊○○於八十六年四月二十五日經台灣士林地方法院發布通緝，有台北市政府
      警察局保安大隊查捕逃犯作業移送資料報表在卷可稽（見前揭偵卷第十六頁）
      ，且被告戊○○乃係為躲避檢察官為查緝有關槍榴彈之事，始跑到台中住等情
      （見前揭偵卷第一七一頁，被告戊○○於檢察官偵查時之供述），則被告戊○○既係在躲避緝捕，為了維生，當以販賣安非他命圖利，況一般民眾普遍認知
      安非他命麻醉藥品之非法交易，政府一向查禁森嚴，且重罰不寬貸，衡諸常情
      ，倘非有利可圖，絕無平白甘冒被嚴查重罰高度風險之理，從而，舉凡其有償
      交易，除足反證其確另基於某種非圖利本意之關係外，通常尚難因無法查悉其
      賣出之差價，而諉無營利之意思，或阻卻販賣犯行之追訴（最高法院八十七年
      度台上字第三一六四號判決參照）；準此，被告戊○○販賣安非他命牟利，亦
      無疑義。
    (五)綜上所述，被告戊○○前揭辯稱，均不足採，其非法販賣安非他命之犯行，至
      堪認定。
二、被告己○○非法販賣安非他命部分：
    訊據被告己○○矢口否認其有販賣安非他命之犯行，其辯稱意旨略以：其於八十
    六年五月二十二日二十許在台北市○○路○段四七一號八樓住處經警查獲之安非
    他命十八包（總毛重五百五十八．八九公克、總淨重五百四十．三二公克）乃係
    買來自己吸用，是同案被告劉偉欽寄藏，又其於八十七年一月二十五日十五時許
    在台北縣新店市○○路八巷四號住處經警查獲之安非他命九大包、一小包（總毛
    重三百五十一．一七公克、總淨重三百三十六．六四公克），並非其一人所有，
    而係當時經警一起被查獲之人全部混合，其是為能儘快交保，而全部承擔，嗣又
    改稱，扣案毒品為辛○○所有，其係為保護男友辛○○，始隱匿該事實。其並沒
    有販賣安非他命予任何人，更無與另案被告庚○○販賣安非他命予證人乙○○、
    與另案被告丁○○、林金水販賣安非他命予證人蔡秋香，亦不認識證人乙○○、
    蔡秋香二人云云。惟查：
    (一)被告己○○於八十六年五月二十二日二十許在台北市○○路○段四七一號八樓
      住處經警查獲之安非他命十八包，乃係其與被告劉偉欽共同出資向被告戊○○
      購買，已業如前述，則其嗣後又改稱係同案被告劉偉欽寄藏云云，顯係事後卸
      責之詞，不足採信，而前揭扣案物，經警送鑑定，確係甲基安非他命無訛（總
      毛重五百五十八．八九公克、總淨重五百四十．三二公克、驗餘淨重五百三十
      七．○七公克），有內政部警政署刑事警察局八十六年七月八日刑鑑字第四四
      二四一號扣案毒品鑑驗通知書在卷可稽（見台灣台北地方法院檢察署八十六年
      度偵字第一二四一○號卷第一六二頁），又其於八十七年一月二十五日十五時
      許在台北縣新店市○○路八巷四號住處經警查獲之安非他命九大包、一小包，
      經警送內政部警政署刑事警察局鑑定，確均係甲基安非他命（總毛重三百五十
      一．一七公克、總淨重三百三十六．六四公克、驗餘淨重三百三十六公克），
      有該局八十七年二月十八日刑鑑字第九四六三號鑑驗通知書在卷可稽（附於原
      審卷第三卷第八十五頁），雖被告己○○以前揭情詞置辯，惟參以被告己○○
      於警訊時供稱：「警方在我房內所查獲之安非他命等證物均係為我所有．．．
      」等語（見台灣台北地方法院檢察署八十七年度偵字第二四六六號第六頁），
      復於原審調查時亦供稱：「安非他命是我的」等語（見原審八十七年二月二十
      六日審判筆錄），而當時一起經警查獲之另案被告楊鎮嘉亦於警訊時供稱：在
      被告己○○房間查獲之物，應係被告己○○所有等語（見前揭偵卷第二十一頁
      ），則被告己○○前揭辯稱係同案被告劉偉欽寄藏云云，顯是卸責之詞，不足
      採信。至被告己○○於本院調查時又翻異前供稱，扣案毒品為辛○○所有，其
      係為保護男友辛○○，始隱匿該事實，其並無意圖販賣安非他命謀利而向戊○○及綽號「董仔」者購買安非他命，是扣案毒品非其所有云云。惟查，販賣安
      非他命係刑案重罪，豈有任意自承犯行之理，其所辯並無確據以實其說，況被
      告在偵查及原審審理時均未提出擔罪之辯，迨原審就其連續非法販賣化學合成
      麻醉藥品犯行重判有期徒刑陸年後，始於本院以前詞置辯；再參酌被告已自承
      有向「董仔」者購買安非他命（見本院九十年七月十三日訊問筆錄）等情，足
      徵扣案毒品確係被告向戊○○（詳如前述）及綽號「董仔」者購得，為其所有
      ，被告上開所辯，厥係臨案卸責之詞，要無可採。另被告請求傳喚辛○○、楊
      鎮嘉等人，因本院認事證業臻明確，核無必要，併此敘明。
    (二)安非他命如用於治療嗜睡症，一般成人所能承受之每日最高劑量僅為０‧六公
      克，有台北市立療養院八十六年八月二十日八六北市療藥字第八六五三四五號
      函文一紙可參（見台灣桃園地方法院八十六年度訴字第一○八九號判決），雖
      如有藥物濫用情況，其劑量會增高，惟參以被告己○○所持有之安非他命重量
      ，分別重達五百四十．三二公克、三百三十六．六四公克（均為淨重，總共八
      百七十六年．九六公克），以被告己○○前後二次查獲時間之差距（八十六年
      五月二十二日二十許、八十七年一月二十五日十五時許）計算，平均每天即大
      約吸食三．五公克之多，而遠遠超過前揭所述之最高劑量，則被告己○○前揭
      辯稱：其只係為自己吸用云云，衡諸常情，尚有可議之處，而值斟酌；另參之
      被告己○○每月僅能賺取二萬餘元之薪資，業據其陳明在卷（見原審八十九年
      十二月二十九日訊問筆錄），又如何能在前揭相隔不及一年之時間，籌措八十
      多萬元（八十六年五月二十二日二十時許，被告己○○是以四十多萬元購買，
      至八十七年一月二十五日十五時許，則係以四十萬元購買，詳如後述）購買數
      量如此龐大之安非他命，再加上被告己○○尚有吸用安非他命之惡習，除支應
      日常生活開銷、租屋費用等，並須充為其購安吸用之財源，堪認其每月開銷不
      少，是衡此諸情，其分別二次購入該鉅量安非他命之目的，除少部分係供自行
      吸用外，其餘絕大部分係意圖備供販售予不特定人藉資牟利之情，要屬可信無
      疑，公訴人認其僅係意圖販賣而持有云云（見原審八十八年十一月十八日審判
      筆錄），顯有誤會，被告己○○前揭辯稱，亦不足採信。
    (三)證人蔡秋香於八十七年三月七日之警訊中證稱：「我是在八十七年二月二十五
      日下午十七時許以行動電話號碼0000000000向綽號「志雄」男子來
      連絡購買毒品（綽號「志雄」的男子經照片指認為丁○○無誤），交易過程中
      丁○○等人並且不准許我親自開車前往，並於電話中言明要我只能搭乘計程車
      前往基隆，一旦到了基隆後再轉乘當地的計程車前往他們的住所亦是販毒處所
      萬國大廈一０二號三樓之三，當我搭乘計程車到達萬國大廈後，林金水一人就
      在樓下來接應我上樓，在上電梯時有遇到一女子也就是「志雄」的女友（經照
      片指認為己○○無誤），林金水要我先把交易貨款交予該女子，才帶我去拿取
      毒品，但是因為雙方均是第一次交易，所以我拒絕交付貨款給己○○，並且要
      林金水立即帶我前去購買毒品，到時再雙方銀貨兩訖，林金水應允後，我便和
      林金水、己○○等人去該大樓三樓之三購買安非他命，進屋後只見丁○○一人
      在分裝海洛因，數量約壹拾幾包左右，林金水並且詢問我是否也要購買海洛因
      等話語，並要我回去後詢問朋友之間是否有人要購買海洛因，他可以不定數量
      的販售給他們，但是因為我本人未施打海洛因，所以回絕了他的請求，後來我
      將交易金額新台幣壹拾肆萬元（按一兩七萬元二兩為十四萬元，筆錄記載為拾
      萬元，台灣高等法院審理時證人蔡秋香確認一兩為七萬元才對，見台灣高等法
      院八十八年度上更二字第五○五號卷第四十頁背面）交付給林金水後，由其清
      點再交給丁○○收存，才由房內小冰箱的保鮮盒中取出重量約二兩的安非他命
      給我，當他們在取出的同時，我親眼看見保鮮盒中有已分裝壹兩重的安非他命
      約二十至三十包左右，交易完成後由林金水送我下樓目送我搭車離去後才上樓
      。我前後只向他們購買過一次安非他命。」（見台灣台北地方法院檢察署八十
      七年度偵字第五○二八號卷第四七頁、五十至五一頁）；證人蔡秋香另於台灣
      高等法院前審（八十八年三月十二日訊問筆錄，即更一卷六十至六十二頁）及
      本院更二審調查中到庭證述（見前揭更二卷八十八年九月三日訊問筆錄）情節
      大致相符，其中僅就所陳購買安非他命之價錢二兩價格究竟為十四萬元抑十萬
      元至十二萬元之間，因時間久了，忘記了，與警訊中所陳七萬元或十萬元，偵
      查中所陳述之十四萬元（業如前述）前後稍有差異，惟就購買安非他命之事實
      及探詢有無施用海洛因等情則始終如一，其證詞應屬非虛，足堪採信。次查，
      被告己○○與另案被告丁○○、林金水二人共犯此部分之犯行，乃係證人蔡秋
      香先帶警方去勘查地點後，由警方埋伏查獲，此據證人即警員施春暉、袁正雄
      結證綦詳（見前揭偵卷第五一頁及台灣台北地方法院八十七年度訴字第七三一
      號第一四八、一四九頁）；又警方於查獲此部分犯行時，證人蔡秋香所陳述參
      與販賣安非他命之三人，即丁○○、林金水、己○○，正巧均在現場，矧且另
      案被告丁○○對於在前揭時地非法販賣安非他命予證人蔡秋香之事，亦坦承不
      諱，而被告林金水復坦承該屋為其所承租，為警查獲之際又在屋內，顯有共同
      販賣安非他命情事；凡此在在足以證明證人蔡秋香之前揭證詞為可信。被告己○○前揭所辯，洵屬卸責之詞，不足採信。至於證人蔡秋香之前揭證詞，所陳
      購買安非他命之價錢，警訊中謂十萬元，台灣高等法院前審調查中謂十萬元或
      十二萬元，前後稍有差異，與其警局初訊所陳述之「七萬元」（見前揭偵卷第
      十八頁背面）及偵查中所陳述之十四萬元（見前揭偵卷第五一頁），雖亦有不
      符，惟證人蔡秋香於台灣高等法院更二審調查時既陳稱：其第一次買的是七萬
      元一兩才對等語（業如前述），此與偵查中所供相符，則比較其在警訊及偵查
      中與前揭所陳述之價格，自應以二兩十四萬元，較為可採；參以被告丁○○於
      台灣高等法院更一審審理時供稱：購入之價款七萬元等語（見前揭更一審卷八
      十八年三月二十五日審判筆錄），另參之被告己○○前揭購買安非他命之價格
      ，則被告己○○與另案被告丁○○、林金水等販賣安非他命予證人蔡秋香，顯
      已有利益可圖。至被告己○○於本院審理時否認認識丁○○、林金水，並與渠
      等販賣安非他命乙節，核與前揭事證不符，洵無足採，附此敘明。
    (四)被告己○○與另案被告庚○○、丙○○二人共同販賣安非他命予證人乙○○，
      亦據證人乙○○於警訊時供證屬實，且證人乙○○所供稱之00000000
      號聯絡電話即裝置於台北縣板橋市○○路○段二八五號六樓另案被告庚○○被
      查獲處，再參酌證人乙○○於警訊中先後所供稱：於八十七年二月九日被查獲
      當日，其是到六樓另案被告庚○○之住處吸安，並要向他買安，自八十七年一
      月起打00000000電話向另案被告庚○○買三次。每次一公克五千元，
      被查時就是要向他購買一公克，但立即被查獲。其所購安均是由另案被告庚○○交付，而錢是由其拿給另案被告丙○○、「（為何丙○○會使用盜拷行動電
      話？）他是用來販賣安非他命之用的，如我呼叫他要買安非他命，他就用盜拷
      的行動電話打給我，避免被警方鎖定查獲」等語（見台灣板橋地方法院檢察署
      八十七年度偵字第三四五二號偵查卷第三三頁以下），再參以另案被告丙○○
      、庚○○二人均不否認曾在證人乙○○與被告己○○之間，有電話聯繫並有金
      錢及安非他命之交付。次查，證人乙○○於偵查中亦坦承向另案被告庚○○買
      安非他命（前揭偵卷第六九頁，筆錄中之海洛因應為問句安非他命之筆誤），
      更陳明購買方法為：「我聯絡丙○○，與他一起到庚○○住處約小咪（按即被
      告己○○，業據另案被告庚○○於原審九十年三月一日審理時供稱甚明），錢
      交丙○○再轉交給小咪」，其所為之供述與另案被告丙○○當日所供：「他（
      乙○○）把錢交給我，我再交給庚○○，鄒再交小咪，由小咪供應安非他命」
      等語相符，而共同被告丙○○更陳明：「（你向庚○○買多少？）也是一公克
      五千元，因我們是朋友，我只是介紹」，另證人乙○○亦陳明：「（向丙○○
      買安非他命多少錢？）一公克五千元」（前揭偵卷第七十頁反面），雖其二人
      嗣於偵查以及台灣板橋地方法院初訊時，在與另案被告庚○○同時訊問下，附
      和另案被告庚○○所辯之係合資購買安非他命，然另案被告丙○○先具狀稱其
      於警訊中所陳向另案被告庚○○購買安非他命屬實，所為更易之詞係不得已（
      見台灣板橋地方法院八十七年度訴字第七○一號卷第七六頁反面），復於八十
      七年五月二十日台灣板橋地方法院分開訊問下，另案被告丙○○即詳述：「（
      有何話要陳述，要求隔離訊問？）我的安非他命是向庚○○買的，有時與乙○○合資買的，庚○○與我住在一起，小咪我只見過一次，她是庚○○的上線，
      安非他命有一次小咪交予我們，其餘都是庚○○拿給我們的」、「庚○○是小
      咪下線」（原審卷第九六頁與九八頁反面）。另證人乙○○則否認與另案被告
      丙○○合資購買，是足見另案被告丙○○與證人乙○○所為前揭更易附和另案
      被告庚○○所辯合資購買之詞，應屬不實而不可採。末參以一般民眾普遍認知
      安非他命麻醉藥品之非法交易，政府一向查禁森嚴，且重罰不寬貸，衡諸常情
      ，倘非有利可圖，絕無平白甘冒被嚴查重罰高度風險之理，從而，舉凡其有償
      交易，除足反證其確另基於某種非圖利本意之關係外，通常尚難因無法查悉其
      賣出之差價，而諉無營利之意思，或阻卻販賣犯行之追訴（業如前述），再參
      之被告己○○前揭取得安非他命之價格，則被告己○○前揭與另案被告庚○○
      、丙○○共同販賣安非他命牟利之犯行，應可認定。至被告辯稱，庚○○等人
      之案件於本院開庭時，乙○○及丙○○竟不知站在渠等面前之被告，即是所稱
      見過的小咪，顯見渠等指述係求卸責之謊言云云，然如前所述，乙○○及丙○○均已供陳係由小咪供應安非他命，而本案迄今多年，渠等與被告見面次數不
      多，乙○○及丙○○無法辨認被告面容，無悖情理，尚難據此即謂渠等指述不
      足採信。又被告請求傳喚乙○○及丙○○，本院認本案事證業臻明確，核無必
      要，附此敘明。
    (五)綜上所述，被告己○○前揭辯稱，顯係事後卸責之詞，不足採信，其非法販賣
      安非他命之犯行，至堪認定。
三、核被告戊○○所為，係犯麻醉藥品管理條例第十三條之一第二項第一款之非法販
    賣安他命罪。核被告己○○所為，係犯麻醉藥品管理條例第十三條之一第二項第
    一款之非法販賣安他命罪；其非法持有安非他命之低度行為應為販賣安非他命之
    高度行為所吸收不另論罪，公訴人認被告己○○，係犯麻醉藥品管理條例第十三
    條之一第一項第二款之意圖販賣而非法持有安非他命之罪嫌，尚有未洽，業如前
    述，惟其基本事實均同一，原審自應予以審理，並變更起訴法條；公訴人起訴事
    實雖未敘及被告如事實欄所載之經檢察官於八十六年五月三十日諭知以三萬元交
    保釋放後以後之非法販賣安非他命之犯行（即台灣台北地方法院檢察署八十七年
    度偵字第二四六六號、八十七年度偵字第五○二八號、台灣板橋地方法院檢察署
    八十七年度偵字第三四五二號移送併案審理部分），惟此部分之事實與公訴人起
    訴之部分具有連續犯之裁判上一罪關係，當為起訴效力所及，基於審判不可分，
    本院自應併予審究，附此敘明。又被告於犯罪行為後，毒品危害防制條例已於民
    國八十七年五月二十二日公布生效。戊○○、己○○販賣第二級毒品安非他命部
    分，毒品危害防制條例第四條第二項規定，處無期徒刑或七年以上有期徒刑，得
    併科新台幣七百萬元以下罰金，顯較麻醉藥品管理條例第十三條之一第二項第一
    款之處五年以上有期徒刑，得併科五萬元以下罰金為重，比較新舊法結果，以舊
    法有利於被告，應依違反麻醉藥品管理條例處斷。被告己○○就前揭犯行，分別
    與另案被告庚○○、丙○○、丁○○、林金水等人有犯意聯絡與行為分擔，為共
    同正犯；被告己○○先後多次犯行，時間緊密，犯意概括，所犯構成要件相同，
    為連續犯，依刑法第五十六條規定以一罪論，並加重其刑。被告己○○於本件偵
    查時，已供出麻醉藥品安非他命之來源為被告戊○○，並因而得悉被告戊○○販
    賣安他命之犯行，依麻醉藥品管理條例第十三條之三之規定，得減輕其刑；被告
    己○○前於八十年間因違反麻醉藥品管理條例案件，經台灣桃園地方法院於八十
    一年三月二十六日以八十一年度易字第二一九號判決有期徒刑五月，八十一年五
    月二日確定，復於八十一年間，因偽造文書案件，經台灣士林地方法院於八十一
    年十月十三日以八十一年度易字第二四○四號判決判處有期徒刑二月，同年十二
    月十一日確定，經裁定應執行有期徒刑六月，八十二年十月十七日執行完畢；又
    於八十一年間因違反麻醉藥品管理條例案件，經台灣桃園地方法院判處有期徒刑
    後，經本院於八十二年五月三十一日以八十二年上易字第二一五八號改判有期徒
    刑七月確定，另於八十三年間因偽造文書案件，經台灣台北地方法院於八十三年
    三月三十日以八十三年度易字第一五六六號判決判處有期徒刑三月，嗣並確定，
    二罪接續執行，八十三年六月二十七日起算執行，八十四年三月三十一日假釋出
    監，八十四年四月十日縮短刑期執行完畢，有台灣高等法院檢察署刑案紀錄簡覆
    表在卷可稽，其於五年之內再犯本件有期徒刑以上之罪，係屬累犯，應依刑法第
    四十七條之規定，加重其刑。
四、原審據以論罪科刑固非無見，惟如前所述，被告行為後，有關販賣安非他命之法
    律既有變更，原審未予比較適用，稍有未洽。被告等上訴意旨空言否認犯罪固無
    足取，但原判決既有前揭可議之處，自應由本院將原判決關於戊○○連續非法販
    賣化學合成麻醉藥品部分及己○○共同連續非法販賣化學合成麻醉藥品部分予以
    撤銷改判。爰審酌被告戊○○之犯罪動機、目的、手段、販賣安非他命之次數、
    犯罪後之態度等一切情狀，處有期徒刑柒年；審酌被告己○○犯罪之動機、目的
    、手段、危害社會之程度、及其犯罪後之態度等一切情狀，處有期徒刑陸年。扣
    案之安非他命十八包（總毛重五百五十八．八九公克、總淨重五百四十．三二公
    克、驗餘淨重五百三十七．○七公克）、九大包、一小包（總毛重三百五十一．
    一七公克、總淨重三百三十六．六四公克、驗餘淨重三百三十六公克），係屬違
    禁物，均業如前述，爰依刑法第三十八條第一項第一款之規定併予宣告沒收。
五、原審判決被告戊○○持有改造槍彈、寄藏改造槍枝及轉讓禁藥部分與被告己○○
    施用第二級毒品部分，業經撤回上訴，已告確定，併此敘明。
據上論斷，應依刑事訴訟法第三百六十九條第一項上段，第三百六十四條、第二百九
十九條第一項前段，麻醉藥品管理條例第十三條之一第二項第一款、第十三條之三，
刑法第十一條前段第二條第一項但書、第二十八條、第四十七條、第五十六條、第三
十八條第一項第一款，判決如主文。
本案經檢察官彭坤業到庭執行職務。
中      華      民      國    九十      年    十二      月    二十六    日
                            臺灣高等法院刑事第八庭
                                審判長法  官  陳  祐  治
                                      法  官  沈  宜  生
                                      法  官  楊  炳  禎
右正本證明與原本無異。
如不服本判決應於收受送達後十日內向本院提出上訴書狀，其未敘述上訴之理由者並
得於提起上訴後十日內向本院補提理由書（均須按他造當事人之人數附繕本）。
                                      書記官  廖  素  花
中      華      民      國    九十      年    十二      月    三十一    日
附錄：本判決論罪科刑法條全文
麻醉藥品管理條例第十三條之一
違反前條之規定，其屬於第二條第一款至第三款之麻醉藥品者，應分別依法處罰。
違反前條之規定，其屬於第二條第四款之麻醉藥品者，依左列規定處罰：
一、非法輸入、製造、認輸、販賣者，處五年以上有期徒刑，得併科五萬元以下罰金
。
二、意圖販賣而非法持有者，處三年以上十年以下有期徒刑，得併科三萬元以下罰金
。
三、意圖營利而非法為人施打者，處五年以下有期徒刑，得併科二萬元以下罰金。
四、非法施打、吸用者，處三年以下有期徒刑、拘役或一萬元以下罰金。
五、非法持有者，處二年以下有期徒刑、拘役或五千元以下罰金。
前項第一款之未遂犯罰之。
犯第二項第四款之罪有癮者，應由審判機關先行指定相當處所勒戒。經勒戒斷癮後再
犯者，加重本刑至三分之二。
麻醉藥品管理條例第十三條之三
犯第十三條之一第二項各款之罪，供出麻醉藥品來源而破獲者，得減輕其刑。


司法院資訊處製作；財團法人民間司法改革基金會備份。
